臺灣高等法院高雄分院刑事裁定　　　　　96年度毒抗字第43號
抗告人即
被　　告　甲○○
上列抗告人因聲請強制戒治案件，不服臺灣高雄地方法院中華民
國96年4 月10日裁定（96年度毒聲字第527 號），提起抗告，本
院裁定如下：
    主  文
抗告駁回。
    理  由
一、本件抗告意旨略以：抗告人於觀察勒戒期間已澈底醒悟，更
    發覺毒品之戕害個人身心健康及造成家庭與社會動盪不安。
    抗告人已決意自此遠離毒品，應已無再接受強制戒治之必要
    ，且抗告人家庭經濟貧困，父母年邁多病，抗告人如入監接
    受強制戒治，父母將無人照顧。為此提起提告，請求撤銷原
    裁定改諭知抗告人無庸接受強制戒治等語。
二、本案經本院審理結果，認第一審裁定認事用法及為令入戒治
    處所強制戒治之諭知均無不當，應予維持，並引用第一審裁
    定書記載之證據及理由（如附件）。
三、抗告意旨以其已知悔改及個人家庭因素不適入監接受強制戒
    治為理由，請求免為強制戒治云云，均屬個人因素，於法不
    合，並無可取，抗告為無理由，應予駁回。
四、據上論結，應依刑事訴訟法第412 條，裁定如主文。
中　　華　　民　　國　　96　　年　　5 　　月　　24　　日
                  刑事第一庭    審判長法  官  郭雅美
                                      法  官  張意聰
                                      法  官  莊崑山
以上正本證明與原本無異。
不得再抗告。
中　　華　　民　　國　　96　　年　　5 　　月　　24　　日
　　　　　　　　　　　　　　　　　　　書記官  邱麗莉
附件：
臺灣高雄地方法院刑事裁定　　　　　　 96年度毒聲字第527號
聲　請　人　臺灣高雄地方法院檢察署檢察官
被　　　告　甲○○　男（民國○○年○月○○日生）
　　　　　　　　　　身分證統一編號：Ｚ000000000號
　　　　　　　　　　住高雄市三民區○○○路18巷25號之4
上列被告因違反毒品危害防制條例案件，經檢察官聲請送強制戒
治（96度毒偵緝字第98號），本院裁定如下：
      主  文
甲○○施用第一級毒品，令入戒治處所強制戒治，其期間為陸個
月以上，至無繼續強制戒治之必要為止，但最長不得逾壹年。
      理  由
一、聲請意旨略以：被告因施用第一級毒品海洛因，前經本院以
    95年度毒聲字第1605號裁定送臺灣高雄看守所附設勒戒所觀
    察、勒戒後，認有繼續施用毒品之傾向，爰依毒品危害防制
    條例第20條第2 項後段之規定，聲請裁定令入戒治處所施以
    強制戒治等語。
二、按違反毒品危害防制條例第10條之罪者，經本院裁定令入勒
    戒處所觀察、勒戒後，檢察官或少年法院依據勒戒處所之陳
    報，認受觀察、勒戒人有繼續施用毒品傾向者，檢察官應聲
    請法院裁定或由少年法院裁定令入戒治處所強制戒治，其期
    間為六個月以上，至無繼續強制戒治之必要為止。但最長不
    得逾一年，該條例第20條第2 項後段定有明文。被告前因施
    用第一級毒品海洛因案件，經本院以95年度毒聲字第1605號
    裁定送臺灣高雄看守所附設勒戒所施以觀察、勒戒後，認有
    繼續施用毒品之傾向等情，有卷附本院被告院內索引卡紀錄
    表、臺灣高等法院被告前案紀錄表、與台灣高雄看守所函附
    ：有無繼續施用毒品傾向證明書及有無繼續施用毒品傾向評
    估標準記錄表各一件在卷可稽。
三、經核本件聲請意旨，與法並無不合，爰依毒品危害防制條例
    第20條第2 項後段之規定，裁定如主文。
中　　華　　民　　國　　96　　年　　4 　　月　　10　　日
                  刑事五庭  法　官   張金柱
如不服本裁定，應於收受送達後5 日內向本院提出抗告狀
中　　華　　民　　國　　96　　年　　4 　　月　　11　　日
                            書記官   莊正彬
